臺灣高等法院高雄分院刑事裁定　　　　　　　　　　九十一年度交抗字第一四四號
　　抗告人即　甲○○
　　受處分人
右抗告人因違反道路交通管理處罰條例案件，不服臺灣高雄地方法院九十一年度交聲
字第五五五號中華民國九十一年十月十四日裁定，提起抗告，本院裁定如左：
      主      文
抗告駁回。
      理      由
一、抗告意旨略以：抗告人甲○○於民國九十一年六月十五日晚上八時三十分許，駕
    駛車牌號碼六Ｍ─五八○九號自用小客車，行經國道一號南下二八三公里處時，
    突遭警察在不到十公尺之距離攔車，原裁定竟謂係執行當否之問題，顯難令人心
    服，又本件執勤警察作偽證，此次抗告未果，必尋其他管道申訴云云。
二、經查抗告人甲○○於九十一年六月十五日晚上八時三十分許，駕駛車牌號碼六Ｍ
    ─五八○九號自小客車，行經國道一號南下二八三公里處（該路段速限每小時一
    百公里），經雷射槍測速器鎖定其以時速一百十一公里超速行駛，並以危險方式
    在道路上駕駛汽車，及任意變換車道未使用方向燈等情，業據證人即當時取締員
    警黃世賢到庭證述：當時我們在國道一號高速公路南下二八三公里處之避車彎執
    行勤務時，以雷射槍測得異議人所駕駛自小客車時速一百十一公里，當時確有以
    雷射槍對準異議人自小客車車頭，扣雷射槍板機，即鎖定該部自小客車有無超速
    情形，雷射槍不論該車是否有超速，均會顯示該部車輛之速度，所以不可能有誤
    測之情形，並於測得異議人自小客車超速後，我們即開啟閃光燈及車燈，因當時
    我們為使對方了解是在攔那輛車輛，所以係等到異議人前方之車輛通過後，才示
    意異議人停車，但異議人並無要停車的意思，反即將車燈關閉約三秒鐘，並在高
    速公路一直連續變換車道未保持安全距離，且連續切換車道，亦未打方向燈，當
    時異議人之自小客車係在加速行駛中，我們即上警車追趕異議人之自小客車，在
    南下二八五公里多處攔下異議人之自小客車，又因異議人之自小客車有行經新營
    休息站之加速車道時，我同事有懷疑異議人有行至路肩，但我覺得異議人是否確
    有行至路肩不是很清楚，所以我同事才會詢問異議人有無行走路肩，因我們認為
    不明確，所以並無舉發行駛路肩部分等語（見原審卷第十一至十二頁），而證人
    黃世賢僅係執勤員警與異議人素昧平生，並目睹異議人違規之情事，始予攔停開
    單舉發，是自無誤認及誣指異議人之必要；參酌抗告人於原審亦供稱：當時我駕
    車行駛在高速公路上，約以一百公里之時速行駛，行經南下二八三公里處時，我
    確有超車，突見警察在我很近之距離示意要我停車，因距離很近，且不確定警察
    是否要攔我的車子，所以無法依警察的指示停車，後來警察就追上我，為警攔下
    後，警察有出示車速測速器給我看，確實是一百十一公里，警方示意我停車後至
    被攔下止，我確有連續變換車道，此係因前面有車，所以才變換車道等語（見原
    審卷第九至十頁），顯見抗告人於行經上開路段時，應有以時速一百十一公里超
    速行駛，並為警在國道一號南下二八三公里示意攔停時起，至為警在國道一號南
    下二八五公里多處追及時止，確有未保持安全車距連續變換車道，而以危險方式
    駕駛汽車，且於連續變換車道時，亦未打方向燈，而有於設站管制之道路不遵守
    管制規定等情事，此外，復有內政部警政署國道公路警察局舉發違反道路交通管
    理事件通知單二紙及高雄市○○○○道路交通管理事件裁決書二紙等附卷可稽，
    ，抗告人於原審聲明異議，空言否認有上述違規行為，顯係事後卸責之詞，不足
    採信。
三、按汽車行駛於高速公路，而不遵管制之規定者，處汽車駕駛人新台幣三千元以上
    六千元以下罰鍰；又汽車駕駛人，駕駛汽車有左列情形之一者，處新台幣六千元
    以上二萬四千元以下罰緩，並當場禁止其駕駛：(1)在道路上蛇行，或以其他危險
    方式駕車者。(2)拆除消音器，或以其他方式造成噪音者；又汽車駕駛人違反第三
    十三條之規定，記違規點數一點，違反第四十三條之規定，記違規點數三點，道
    路交通管理處罰條例第三十三條、第四十三條第一項及第六十三條第一項第一款
    、第三款分別定有明文；原處分機關據以援引上述法條規定，分別裁處受處分人
    罰鍰新台幣一萬二千元，並記違規點數四點、及新台幣三千元，核無不當，原裁
    定駁回抗告人聲明異議亦無不合，抗告人甲○○執前詞提起抗告，為無理由，應
    予駁回。
四、據上論結，應依刑事訴訟法第四百十二條裁定如主文。
中    華    民    國      九十一      年      十一      月     二十八   日
                              臺灣高等法院高雄分院刑事第七庭
                                  審判長法官  李春昌
                                        法官  莊飛宗
                                        法官  黃憲文
右正本證明與原本無異。
不得抗告。
                                  法院書記官  黃英彥
中    華    民    國      九十一      年      十一      月     二十八   日
